【裁判字號】    97,交聲,2817
【裁判日期】    971031
【裁判案由】    違反道路交通管理處罰條例聲明異議
【裁判全文】
臺灣臺北地方法院交通事件裁定        97年度交聲字第2817號
原處分機關  臺北市交通事件裁決所
異議人即
受處分人    甲○○
上列異議人即受處分人因違反道路交通管理處罰條例案件，對於
臺北市交通事件裁決所於中華民國97年6 月6 日所為之處分（原
處分案號：北市裁二字第裁22-A00000000號）聲明異議，本院裁
定如下：
    主  文
異議駁回。
    理  由
一、按行車速度，依速限標誌或標線之規定，道路交通安全規則
    第93條第1 項前段定有明文。次按汽車駕駛人，行車速度超
    過規定之最高時速，或低於規定之最低時速，除有第43條第
    1 項第2 款情形外，處新臺幣（下同）1200元以上2400元以
    下罰鍰，並予記違規點數1 點，復為道路交通管理處罰條例
    第40條、第63條第1 項第1 款所明定。再按汽車駕駛人駕駛
    汽車，其行車速度超過規定之最高時速超過最高之時速未滿
    20公里，嗣為警舉發，而未逾舉發通知單上所載之應到案日
    期到案，經主管機關調查後仍認定有上開違規行為者，依違
    反道路交通管理事件統一裁罰基準表規定，須處以1600元之
    罰鍰，並記違規點數1點。
二、原處分意旨略以：異議人即受處分人甲○○所有之自用小客
    貨車（車牌號碼：7D－7908號，下稱系爭車輛）於民國97年
    2 月11日16時45分許，行經台北市○○路○ 段157 巷（下北
    二高往西方向）時，以時速64公里超速行駛（該路段速限50
    公里），因而為該路段雷達測速儀拍攝採證後，經台北市政
    府警察局大安分局以受處分人違反道路交通管理處罰條例第
    40條規定逕行舉發。嗣受處分人雖於應到案日期前提出申訴
    ，惟經舉發單位調查結果，仍認受處分人確有前開違規事實
    ，原處分機關機關乃依道路交通管理處罰條例第40條、第63
    條第1 項第1 款及違反道路交通管理事件統一裁罰基準表規
    定，裁處受處分人罰鍰1600元，並記違規點數1點。
三、受處分人固未否認其於前開時地駕駛系爭車輛違規超速之事
    實，惟聲明異議意旨略以：原處分機關所提出之雷達測速儀
    器檢定合格證書，上面並未標示該機器裝置之地點，究竟該
    合格證書是否屬上開地點所裝置機器之合格證書，容有疑義
    云云。
四、本院查：
（一）本件受處分人甲○○駕駛系爭車輛於97年2 月11日16時45
      分許，行經台北市○○路○段157巷（下北二高往西方向）
      時，以時速64公里超速行駛（該路段速限50公里），經雷
      達測速儀測得其超速後由警掣單逕行舉發，舉發單位乃以
      受處分人違反道路交通管理處罰條例第40條規定，於97年
      2 月26日以北市警交大字第A00000000 號通知單掣單舉發
      之事實，除有台北市政府警察局舉發違反道路交通管理事
      件通知單及舉發照片在卷可稽外，復為受處分人所不爭執
      。
（二）舉發本件超速違規事件所設測速儀器係採雷達自動測速，
      且業經經濟部標準檢驗局之雷達測速儀檢定合格在案，有
      台北市政府警察局交通警察大隊於97年10月28日以北市警
      交大執字第09734049100 號函所檢送之雷達測速儀檢定合
      格證書影本在卷可稽。是受處分人前開質疑，顯屬其個人
      主觀臆測之詞，不足採信。準此，受處分人既無法提出上
      開測速儀器所測得之數據有何錯誤之證明，自難以前開情
      詞而推翻以科學方法所取得之證據，是前開採證結果之準
      確性應堪認定。
五、綜上所述，受處分人確有前開之違規行為，原處分機關依道
    路交通管理處罰條例第40條、第63條第1 項第1 款及違反道
    路交通管理事件統一裁罰標準表之規定裁處受處分人罰鍰16
    00元並記違規點數1 點，核無違誤。本件受處分人之異議為
    無理由，應予駁回。
據上論斷，應依道路交通案件處理辦法第19條，裁定如主文。
中    華    民    國    97    年    10    月    31    日
                  交通法庭  法  官  蔡守訓
上正本證明與原本無異。
如不服本裁定，應於裁定送達後5日內向本院提出抗告狀。
                            書記官  許婉如
中    華    民    國    97    年    10    月    31    日


司法院資訊處製作；財團法人民間司法改革基金會備份。
